臺灣高等法院民事裁定
109年度聲再字第185號
聲  請  人  林銘麒  

上列聲請人因與相對人國立臺北教育大學間債務人異議之訴聲請
再審事件，對於中華民國109年9月23日本院109年度聲再字第111
號確定裁定聲請再審，本院裁定如下：
    主      文
聲請駁回。
聲請訴訟費用由聲請人負擔。
    事實及理由
一、按再審之訴，應於30日之不變期間內提起。前項期間，自判
    決確定時起算，判決於送達前確定者，自送達時起算，其再
    審之理由發生或知悉在後者，均自知悉時起算，但自判決確
    定後已逾5年者，不得提起。民事訴訟法第500條第1、2項定
    有明文，上開規定依同法第507條規定於聲請再審程序準用
    之。經查，聲請人於民國109年9月28日收受本院109年度聲
    再字第111號確定裁定（下稱原確定裁定），其於同年10月
　　19日具狀聲請再審（見本院卷第7頁），未逾30日不變期間
    ，合先敘明。
二、聲請意旨：門牌號碼臺北市○○區○○路0段00巷00號房屋（下
    稱系爭房屋）於92年12月1日收歸國有，並以相對人為管理
    機關，該屋所坐落臺北市○○區○○段0○段000○00000地號國有
    土地(下分稱某地號土地，合稱系爭土地），分別以相對人
    、訴外人臺北市政府工務局新建工程處為管理機關。嗣相對
    人持臺灣臺北地方法院（下稱臺北地院）96年度訴字第6915
    號確定判決，聲請該院103年度司執字第55192號強制執行事
    件（下稱系爭執行事件），請求伊拆除系爭房屋並返還自97
    年5月6日起算5年占用系爭土地之不當得利。惟相對人遲至9
    9年3月8日始登記為573地號土地之管理機關，並對伊提出竊
    佔告訴，顯與其聲請系爭執行事件未合。伊提起債務人異議
    之訴求為撤銷系爭執行事件執行程序，遭臺北地院103年度
    訴字第2279號判決（下稱系爭一審確定判決）、本院103年
    度上易字第1116號判決（下稱系爭二審確定判決）敗訴確定
    。原確定裁定以伊違反民事訴訟法第498條之1規定而駁回聲
    請再審，惟民事訴訟法並未限制再審次數，原確定裁定不依
    法律與證據裁判，對於當事人與證據辨別不清，違反法官法
    第1、13條規定，適用法規顯有錯誤外，亦漏未斟酌伊提出
    足以影響裁判之新事實、新證據。爰依民事訴訟法第436條
    之7、第507條規定聲請再審，並聲明：㈠系爭一、二審確定
    判決及原確定裁定均廢棄。㈡系爭
　　執行事件執行程序應予撤銷等語。
三、按再審之訴，法院認無再審理由，判決駁回後，不得以同一
    事由，對於原確定判決或駁回再審之訴之確定判決，更行提
    起再審之訴，民事訴訟法第498條之1定有明文，上開規定依
    同法第507條規定於聲請再審程序準用之。又按民事訴訟法
    第498條之1乃為避免當事人以同一事由對於原確定判決或駁
    回再審之訴之確定判決，一再提起再審之訴，致浪費司法資
    源所設之限制（最高法院109年度台聲字第2924號裁定意旨
    參照）。經查，聲請人前對系爭一、二審確定判決提起再審
    之訴，經本院104年度再易字第11號裁定駁回確定，聲請人
    對該裁定聲請再審，再經本院104年度聲再字第40號裁定駁
    回，嗣聲請人陸續聲請再審，先後經本院104年度聲再字第1
    11、142號、105年度聲再字第15、54、85、100、117號、10
    6年度聲再字第19、45、57、76、103、119號、107年度聲再
    字第1、15、21、30、42、57、73、86、100、112號、108年
    度聲再字第26、36、55、85號、109年度聲再字第5、20、56
    號裁定及原確定裁定駁回等情，有系爭一、二審確定判決、
    104年度再易字第11號裁定、104年度聲再字第40號裁定、原
    確定裁定及索引卡查詢在卷可稽（見本院卷第65-87頁、原
    確定裁定案卷第45-65頁）。聲請人對本院109年度聲再字第
    56號裁定聲請再審，主張該裁定不依法律與證據判決、適用
    法規錯誤，違反法官法第1、13條規定，且漏未斟酌其提出
    足以影響裁判之新事實、新證據，並提出相對人95年10月18
    日北教大總字第0950006101號函、臺北地檢署97年度偵字第
    6420號不起訴處分書、系爭土地謄本、國有基地租賃契約書
    、相對人於本院101年度上字第900號事件102年1月29日答辯
    狀、相對人於系爭執行事件104年5月8日呈報狀、臺北市政
    府工務局新工處104年4月20日北市工新配字第10463465900
    號函、臺北市政府104年12月4日府都建字第10461692700號
    函、身分證、駕駛執照及戶籍謄本等件為證（見原確定裁定
    案卷第6-35頁）。惟聲請人未具體表明再審事由，僅執上開
    同一事由對歷次再審裁定更行聲請再審，迭經駁回在案，則
    其再執上開事由對原確定裁定聲請再審，違反民事訴訟法第
    498之1規定，為不合法，應予駁回。
四、綜上所述，聲請人對原確定裁定聲請再審為不合法，爰裁定
    如主文。
中　　華　　民　　國　　110 　年　　2 　　月　　 22 　日
                  民事第四庭    
                      審判長法　官  傅中樂
                            法　官  管靜怡
                            法　官  吳燁山
正本係照原本作成。
不得抗告。
中　　華　　民　　國　　110 　年　　2 　　月　　22　　日
 　　　　　　　　　　　　   書記官  高婕馨